臺灣高等法院臺南分院刑事附帶民事訴訟判決
　　　　　　　　　　　　　　　　　 100年度附民字第131號
原　　　告　吳承翰
被　　　告　何昌倫
上列被告因本院100年度上易字第662號詐欺案件，經原告提起刑
事附帶民事訴訟，請求損害賠償，本院判決如下：
    主  文
原告之訴及假執行之聲請均駁回。
    事  實
一、原告方面：
(一)、訴之聲明：求為判決被告應賠償原告新台幣（下同）35,468
    元。
(二)、事實上陳述略稱：被告何昌倫意圖為自己不法之所有，以詐
    術使被害人吳承翰於民國九十九年九月四日下午四時三十二
    分許，以操作郵局自動櫃員機之方式，將二萬九千九百八十
    七元匯入何昌倫之系爭帳戶內。故而原告主張被告故意不法
    侵害原告之權利，致原告受損害，爰依民法第184條第1項規
    定，請求被告賠償35,468元之損害，而提起本件訴訟；並援
    用刑事訴訟之證據。
二、本件未經言詞辯論，被告亦未提出書狀，作何聲明或陳述。
    理  由
一、按提起附帶民事訴訟，應於刑事訴訟起訴後第二審辯論終結
    前為之。但在第一審辯論終結後提起上訴前，不得提起，刑
    事訴訟法第四百八十八條定有明文。次按附帶民事訴訟，法
    院認為原告之訴不合法者，應以判決駁回之，同法第五百零
    二條第一項亦定有明文。又因犯罪而受損害之人，於刑事訴
    訟程序中對於被告及依民法負損害責任之人，得附帶提起民
    事訴訟請求回復其損害。除為避免民刑事裁判兩歧外，亦在
    利用刑事訴訟調查所得之訴訟資料，以達訴訟經濟之目的。
    故僅於第二審言詞辯論終結前，從實體上為事實調查之訴訟
    程序中始有提起附帶民事訴訟之實益；又刑事附帶民事訴訟
    既係利用刑事訴訟程序以達民事上請求之目的之制度，是提
    起附帶民事訴訟，以有刑事訴訟之合法存在為前提，如刑事
    訴訟已因不合法而不存在，自無從提起附帶民事訴訟，是於
    第一審判決提起上訴後始提起之附帶民事訴訟者，如上訴審
    法院以刑事部份上訴有刑事訴訟法第三百六十七條之上訴不
    合法之情形為由而駁回刑事部份之上訴時，則原告提起之附
    帶民事訴訟即失所附麗，而應以原告之訴不合法為由予以駁
    回。末按因犯罪而受損害之被害人，雖因第二審法院以被告
    （或公訴人）提起上訴非屬具體理由，而判決駁回上訴，而
    不得提起刑事附帶民事訴訟，然因犯罪而受損害之被害人請
    求回復其損害，原得依民事訴訟程序獨立起訴，從而對其訴
    訟權之實施並無影響，附此敘明。
二、查原告雖於第一審辯論終結，檢察官上訴之後併提起本件附
    帶民事訴訟，但本件被告涉犯詐欺犯行，經檢察官提起上訴
    後，業經本院以檢察官上訴無具體理由，而以上訴不合法判
    決駁回上訴在案，揆之上開意旨，本件刑事訴訟部分已因不
    合法而不存在，自無從提起附帶民事訴訟，從而原告提起之
    本件附帶民事訴訟，即非合法，自應駁回原告附帶提起之民
    事訴訟，另其假執行之聲請亦因無所附麗，而應併予駁回。
三、據上論斷，應依刑事訴訟法第502條第1項，判決如主文。
中    華    民    國   100    年    11    月    11    日
                  刑事第四庭    審判長法  官  吳志誠
                                      法  官  陳珍如
                                      法  官  吳森豐
以上正本證明與原本無異。
不得上訴。
                                      書記官  岑  玢
中    華    民    國   100    年    11    月    11    日